【裁判字號】    89,交訴,7
【裁判日期】    890817
【裁判案由】    過失致死
【裁判全文】
臺灣新竹地方法院刑事判決                            八十九年度交訴字第七號
    公  訴  人  臺灣新竹地方法院檢察署檢察官
    被      告  甲○○
右列被告因過失致死案件，經檢察官提起公訴 (八十八年度偵字第八五○四號)，本
院判決如左︰
    主  文
甲○○因過失致人於死，處有期徒刑貳月，如易科罰金以參佰元折算壹日，緩刑貳年
。
    事  實
一、甲○○於民國八十八年十月二日上午九時十五分許，駕駛其所有未經核准領用牌
    照之拼裝三輪車，搭載鄭雙接，沿新竹縣新埔鎮竹十四線自新竹縣湖口往新埔方
    向行駛，行經該路段新竹縣新埔鎮下寮里十四鄰九五號附近，其本應注意該拼裝
    車輛未經核准領有牌照，車齡已達五年，從未經汽車監理機關檢驗其性能，不能
    行駛，而依當時之情形，天候晴朗、路面乾燥、無缺陷、無障礙物、視距良好，
    客觀上並無不能注意之情事，竟疏於注意，猶冒然行駛，致拼裝車失控翻覆，坐
    於駕駛座旁之乘客鄭雙接，遭翻覆之拼裝車壓傷，而受有右踝開放骨折及脫臼、
    左髖骨脫臼及骨折、左大腿壓碎傷致股動脈坐骨神經斷裂、肌肉壞死及顏面裂傷
    、下腹部壓碎傷及軟組織缺損、出血性休克等傷害，雖經送醫急救，延至同年月
    三十一日上午一時二十分許許因腿部組織壞死感染敗血症多器官衰竭不治死亡。
二、案經台灣新竹地方法院檢察署檢察官相驗後簽分偵查起訴。
    理  由
一、訊據被告甲○○坦認有於右揭時地，駕駛其所有之拼裝三輪車，行經上開路段，
    因逢下坡路段且閃避來車而失控，致車輛翻覆，惟否認有何過失，辯稱：其不知
    該拼裝三輪車須經核淮領有牌照始得行駛，且該車輛均有定期保養，當時確係因
    突然之煞車不及而失控，且鄭雙接之死亡係因醫療行為失當所致，與本件車禍並
    無因果關係等語。經查：
（一）按「汽車有左列情形之一者，處汽車所有人一千二百元以上二千四百元以下罰
      鍰，並禁止其駕駛：二、拼裝車輛，未經核准領用牌照行駛者。」道路交通安
      全處罰條例第十二條第一項第二款，定有明文。蓋因汽車於申請牌照時依道路
      交通安全規則第三十九條規定，檢驗車輛煞車等二二項項目，並應定期接受檢
      驗。查被告本應注意上述道路交通安全處罰條例之規定，竟疏未注意未經核准
 經檢驗後領有牌照，仍行駛其所有之三輪拼裝車，且依道路事故調查報告表記
      載當時路面狀況路面均有舖裝柏油、路面狀態乾燥無缺陷，客觀上並無不能注
      意之情事，竟冒然駕駛上開拼裝車，致失控翻覆，有道路交通事故調查報告表
      一份、照片四幀可憑，揆諸前開說明，足見被告甲○○對本件車禍確有過失。
      且本件車禍肇事責任之歸屬，經送請臺灣省竹苗區行車事故鑑定委員會鑑定結
      果，亦為相同之認定，有該委員會八十九年六月七日竹鑑字第八九○三八五號
      鑑定意見書可憑，事證明確。
（二）被害人鄭雙接確因本件車禍受有右踝開放骨折及脫臼、左髖骨脫臼及骨折、左
      大腿壓碎傷致股動脈坐骨神經斷裂、肌肉壞死及顏面裂傷、下腹部壓碎傷及軟
      組織缺損、出血性休克等傷害，雖經送醫急救，延至同年月三十一日上午一時
      二十分許死亡，除有財團法長庚紀念醫院出院病歷摘要一紙在卷可按外，並經
      台灣新竹地方法院檢察署檢察官督同法醫師相驗屬實，製有勘驗筆錄、相驗屍
      體證明書、驗斷書各一紙在卷可憑，此外，本院復向上開醫院查詢被害人鄭雙
      接死亡原因，該院亦認被害人之死因主要為腿部傷口組織壞死感染敗血症致多
      種器官衰竭等詞，亦有該院所出具之八十九年五月八日（８９）長庚院法字第
      一九○號函可按。足見被害人鄭雙接之死亡，顯然與被告駕車之過失行為有因
      果關係，被告空言否認並無過失，且被害人之死亡係因醫療過失所致云云，不
      足採信，事證明確，犯行堪以認定。
三、核被告甲○○所為係犯刑法第二百七十六條第一項過失致人於死罪。爰審酌被告
    應注意拼裝車應經核准申領牌照，並為定期之檢驗始得行駛，竟冒然行駛而有過
    失，被告與被害人係朋友而義務搭載被害人，被害人家屬亦表示宥恕被告不願追
    究其刑責，及被告犯罪後坦認犯行深感悔悟，並已與被害人家屬達成民事和解等
    一切情狀，量處如主文所示之刑，並諭知易科罰金之折算標準。查被告前未曾受
    有期徒刑以上刑之宣告，有本院被告全國前案紀錄表附卷可證，因一時疏失，致
    罹刑章，且與被害人家屬達成和解，本院認被告經此次教訓，當知所警惕，而無
    再犯之虞，本院認前開對其宣告之刑，以暫不執行為適當，爰併宣告緩刑二年，
    以啟自新。
據上論斷，應依刑事訴訟法第二百九十九條第一項前段，刑法第二百七十六條第一項
、第四十一條、第七十四條第一款，罰金罰鍰提高標準條例第一條前段、第二條，判
決如主文。
本案經檢察官羅雪梅到庭執行職務。
中      華      民      國    八十九    年      八      月     十七     日
                                       台灣新竹地方法院交通法庭
                                             法  官  滕  治  平
右正本證明與原本無異。
如不服本判決，應於判決送達後十日內向本院提出上訴狀( 應附繕本 )，上訴於
臺灣高等法院。
                                             書記官  彭  玟  源
中      華      民      國    八十九    年      八      月     十七     日
附錄論罪科刑法條：
刑法第二百七十六條
一、因過失致人於死者，處二年以下有期徒刑、拘役或二千元以下罰金。
二、從事業務之人，因業務上之過失犯前項之罪者，處五年以下有期徒刑或拘役，得
    併科三千元以下罰金。


司法院資訊處製作；財團法人民間司法改革基金會備份。
